臺灣嘉義地方法院民事判決　　　　　　　100年度訴字第192號
原　　　告　林安泰
被　　　告　朱數金
訴訟代理人　徐文學
上列當事人間請求損害賠償事件，本院於民國100年7月12日言詞
辯論終結，判決如下：
    主  文
被告應給付原告新臺幣玖拾捌萬肆仟玖佰拾貳元，及自民國一
○○年三月二十四日起至清償日止，按週年利率百分之五計算之
利息。
原告其餘之訴及假執行之聲請均駁回。
訴訟費用由原告負擔百分之六十，餘由被告負擔。
本判決如原告以新台幣拾萬元為被告供擔保後，得為假執行
。但被告如以新臺幣玖拾捌萬肆仟玖佰拾貳元，為原告預供擔
保，得免為假執行。
    事實及理由
一、原告起訴主張：
(一)緣被告於民國（下同）99年3月1日下午14時許，駕駛車牌號
    碼UR-6258 號之自用小客車，沿嘉義市○○○街由西往東方
    向行駛，行經有號誌之雙十字路口欲左轉同市○○路時，本
    應遵守號誌，並減速慢行及隨時採取必要安全措施，而依當
    時天候晴、日間自然光線、柏油路面乾燥無缺陷、無障礙物
    、視距良好，並無不能注意之情事，竟疏未注意，左轉車未
    讓直行車先行，高速撞擊原告所駕駛車牌號碼9006-UE 號之
    自小客車左後側，致原告車輛打轉2 圈嚴重損害，原告亦因
    此撞擊受有椎間盤凸出、第4腰椎至第1薦椎椎間盤凸出併神
    經壓迫、左前臂左臀挫傷、頸椎第5、6節椎間盤凸出及右手
    酸麻等傷害，被告雖抗辯椎間盤凸出是舊傷，與此次車禍無
    關云云，惟原告之椎間盤凸出在車禍前6 個月已在長庚紀念
    醫院手術復原，現因此次車禍才造成二度傷害，需每天進行
    復健，造成極大不便與精神上痛苦。原告因被告前揭過失行
    為，受有醫療費、交通費、看護費、車輛維修費及精神慰撫
    金之損失，爰依民法第184第1項、第193條、第195條之規定
    提起本訴，請求被告賠償，賠償金額分述如下：
 1、醫療費用部分：新台幣（下同）673,908元
    嘉義市陽明醫院醫療費用108,818 元、彰化基督教醫院頸椎
    手術自費及門診540,610元、育生及少林國術復健敷藥12,90
    0元、林光維診所復健150元及購買醫療器材費用11,430元，
    總計為673,908元，
 2、交通費用部分：27,000元
    因車禍受傷期間，傷勢嚴重、行動不便，無法自行開車，又
    原告住家往返陽明醫院搭乘大眾運輸工具不方便又費時，故
    以搭計程車往返，所支出之交通費用為27,000元。
 3、看護費用部分：84,000元
    自99年3月5日起至同年5月3日，因傷勢嚴重行動不便，需專
    人照顧，以全日看護費用2,000元、半日看護費用1,000元計
    算，請求住院期間全日看護6天，出院後半日看護1個月，故
    看護費用為42,000元，但因頸椎經醫生評估後，認為有另外
    開刀之必要，所以此部分之看護費42,000元預為請求，因此
    看護費用總計為84,000元。
 4、車輛維修費用部分：132,140元
 5、精神慰撫金部分：因本件車禍事故，受有第4腰椎至第1薦椎
    椎間盤凸出破裂併神經壓迫、左前臂左臀挫傷、頸椎間盤因
    撞擊移位凸出壓迫神經尚持續復健治療中，腰椎於99年3 月
    4日住院進行椎體間融合術並置入2顆人工椎間盤，又此次撞
    擊手術後致行動力受限動作困難影響工作與日常生活甚鉅，
    頸椎復健治療之路漫長痛苦，夜不成眠需仰賴止痛與安眠藥
    物入睡，終身身心備受煎熬痛苦萬分，又因此次傷害造成行
    動力減損，致使原本生涯規劃生變，需提早退休，損失甚大
    ，爰請求1,696,477元之精神慰撫金。
(二)因之聲明：1、被告應給付原告2,613,525元，及自起訴狀繕
    本送達翌日起至清償日止，按年息百分之5計算之利息；2、
    訴訟費用由被告負擔；3、原告願供擔保請准宣告假執行。
二、被告部分：
    原告請求之金額過高，蓋原告椎間盤凸出是舊傷，必須釐清
    與車禍關係，才能理賠；再者，嘉義市陽明醫院初診時並未
    認定頸椎受傷是車禍所造成，無法證明頸椎受傷與車禍間之
    因果關係，另關於頸椎預估醫療費部分，醫生所出具之診斷
    證明書是採用先進的醫療技術及器材而預估的費用，惟頸椎
    治療也有傳統之治療技術，且費用差距相當大，故否認原告
    此部分之主張等語，資為抗辯，並聲明：1、原告之訴及其
    假執行之聲請均駁回；2、訴訟費用由原告負擔；3、如受不
    利判決，願供擔保請准宣告免為假執行。
三、本院得心證之理由：
    原告起訴主張被告於99年3月1日下午14時許，駕駛車牌UR-6
    258 號之自用小客車，沿嘉義市○○○街由西往東方向行駛
    ，行經有號誌之雙十字路口欲左轉同市○○路時，左轉車未
    讓直行車先行，高速撞擊原告所駕駛車牌9006-UE 號之自小
    客車左後側，致原告身體各處受傷各情，業據原告提出財團
    法人林口長庚紀念醫院診斷證明書（本院卷第53、132 頁）
    、嘉義市陽明醫院診斷證明書（本院卷第23、24、54、55、
    57、13  3、134頁）、財團法人嘉義長庚紀念醫院診斷證明
    書（本院卷第56、131 頁）在卷可憑，且為被告所不否認，
    堪信為真實；至於原告另主張因上開車禍事故，受有椎間盤
    凸出、第4腰椎至第1 薦椎椎間盤凸出併神經壓迫及頸椎第5
    、6 節椎間盤凸出等傷害，則為被告所否認，並抗辯原告椎
    間盤凸出是舊傷等語，準此，本件兩造所爭執而應續予審究
    者即為：(一)原告所受第4腰椎至第1薦椎椎間盤凸出併神經
    壓迫及頸椎第5、6節椎間盤凸出等傷害，是否為上開車禍事
    故所造成？（二）針對本件車禍事故所生之損害，被告應賠
    償原告多少金額？茲一一析述如下：
(一)原告所受第4腰椎至第1薦椎椎間盤凸出併神經壓迫及頸椎第
    5、6節椎間盤凸出等傷害，是否為上開車禍事故所造成？
 1、有關第4腰椎至第1薦椎椎間盤凸出併神經壓迫部分：
    原告於99年3月1日下午14時許，在嘉義市○○○街與四維路
    口，與被告發生前述車禍事故後，隨即於同日前往嘉義市陽
    明醫院就診，並經醫師診斷出椎間盤凸出等傷害，並建議手
    術治療，嗣原告於同年3月4日至9 日在陽明醫院住院接受椎
    體間融合術植入2 顆人工鈦金椎體等情，有陽明醫院診斷證
    明書在卷可參（本院卷第54、55及57頁），堪信原告主張因
    本件車禍事故受有第4腰椎至第1薦椎椎間盤凸出併神經壓迫
    之傷害乙節，應屬實情。至於被告辯稱原告的椎間盤凸出是
    舊傷，應與車禍無關云云，惟查，原告前雖有椎間盤凸出之
    舊疾，並持續就醫接受治療，但上開椎間盤凸出之舊疾，原
    告業於98年8月4日，前往財團法人林口長庚紀念醫院住院接
    受開刀手術治療，且手術結果良好，而經醫囑僅須繼續門診
    追蹤，此有該醫院診斷證明書影本1 份在卷可憑（本院卷第
    53頁），足認原告椎間盤凸出之舊疾已因手術治療獲得解決
    。惟本件車禍事故發生後，原告又經檢查出第4腰椎至第1薦
    椎椎間盤凸出併神經壓迫之傷害，顯見此一傷勢為車禍事故
    撞擊所造成之新傷，並非早已存在之宿疾甚明，是被告上開
    所辯，實難採信。況上開問題經本院向陽明醫院函詢結果，
    該院函覆稱：「（脊椎傷勢）依經驗法則與病人主訴（車禍
    意外）理學上應有可能相關」等語，亦有陽明醫院函文1 份
    在卷可佐（本院卷第80頁），俱足認本件原告第4腰椎至第1
    薦椎椎間盤凸出併神經壓迫之傷害應係前開車禍事故所造成
    甚明。
 2、關於頸椎第5、6節椎間盤凸出部分：
    原告另主張於99年3月1日與被告發生車禍事故當時，同時受
    有頸椎第5、6節椎間盤凸出之傷害乙情，亦經原告提出陽明
    醫院診斷書影本1 份為憑（本院卷第55頁），惟為被告所否
    認，並辯稱陽明醫院初診時沒有認定頸椎是車禍造成的傷害
    云云。然查，經本院向嘉義市陽明醫院函詢原告於車禍事故
    當天前往醫院就診時，有無發現頸椎受傷乙節，經該院回函
    稱：「99年3月1日門診有提及頸部有症狀，只照X 光，並未
    照頸部核磁共振掃描…。但當時腰椎較嚴重，故先建議腰椎
    手術，頸部症狀先用藥物治療」、「依學理，車禍若傷及脊
    椎，有可能是2個或3個部位出問題，受傷或退化都可能造成
    頸部椎間盤凸出，病人的頸椎椎間盤凸出有可能與3月1日受
    傷有關，也可能是在3月1日受傷前就已存在…建議可以調閱
    健保局資料查明病人有無在3月1日前在其他醫院因頸椎椎間
    盤凸出的就診紀錄」等語，有陽明醫院100年5 月30日函文1
    份存卷可佐（本院卷第87頁），足認原告在車禍第一時間已
    向醫師表明頸部傷勢，並經醫師進行相關檢查，不過由於當
    時腰椎問題較為嚴重，始優先處理腰椎傷勢，故被告辯稱醫
    院初診時未認定頸椎傷勢是車禍所造成云云，尚屬無稽，難
    予採信。況經本院向行政院衛生署中央健康保險局調取原告
    車禍前至各醫療院所就診之健康保險申報資料，並經提示被
    告表示意見，被告訴訟代理人亦自承：「就現有的醫療院所
    資料，可能沒有被告有頸椎舊疾的資料，這部分不再爭執」
    等語，亦有保險對象門診及住院就醫紀錄表及本院言詞辯論
    筆錄1 份可參（本院卷第136-150頁及第155頁），足認原告
    於車禍前並無因頸椎問題前往醫院就診之紀錄，從而原告主
    張因本件車禍事故導致頸椎第5、6節椎間盤凸出之傷害，對
    照上開相關證據資料以觀，應屬實情，堪予採信。
(二)針對本件車禍事故所生之損害，被告應賠償原告多少金額？
 1、按汽車行駛至交岔路口，轉彎車應讓直行車先行，道路交通
    安全規則第102條第1項第7 款定有明文；次按汽車行駛時，
    駕駛人應注意車前狀況及兩車併行之間隔，並隨時採取必要
    之安全措施，道路交通安全規則第94條第3 項亦有明定。依
    上開車禍事故之過失傷害刑事案件卷宗（本院100年度嘉交
    簡字第158 號）所附道路交通事故調查報告表所載，當時天
    候為晴，日間自然光線，柏油路面、乾燥、無缺陷、無障礙
    物及視距良好等情形，並無不能注意之情事，被告竟疏未注
    意，率然在上開交岔路口左轉，致撞及原告所駕駛自用小客
    車，造成原告受有前述傷害，是被告顯有過失甚明，且被告
    之過失行為與原告所受之傷害間，具有相當因果關係，亦至
    為灼然。另本件車禍事故經鑑定結果，亦認：「（被告）朱
    數金駕駛自小客車，行經永春五街之普通二時相（綠燈）行
    車管制號誌交岔路口，左轉彎車未讓對向直行車先行，為肇
    事主因」等情，同有臺灣省嘉雲區車輛行車事故鑑定委員會
    100年1月6日鑑定意見書1份可稽（詳上開刑事案件偵查卷第
    32頁），就被告之肇事責任亦為相同之認定。
 2、至於原告沿嘉義市○○○街外側車道由東往西方向行駛，駛
    至有行車管制號誌之交岔路口時，未充分注意車前狀況，隨
    時採取必要之安全措施，未及時注意被告所駕駛車輛由對向
    車道欲左轉進入路口，致兩車閃避不及發生碰狀，同有違反
    注意義務之過失，故原告對本件車禍事故之發生應負次要過
    失責任，洵堪認定，且本件經送交鑑定結果，亦同此認定，
    復有上揭鑑定意見書在卷可參，本院綜合上情，並審酌兩造
    之車輛碰撞受損部位，分別為被告係車頭正面及原告為左後
    車身，顯示被告就車禍事故之發生應負絕大部分責任各情，
    認定被告與原告就本件車禍事故之發生，應負之責任比例各
    為9成及1成。
 3、次按因故意或過失，不法侵害他人之權利者，負損害賠償責
    任；故意以背於善良風俗之方法，加損害於他人者亦同，民
    法第184條第1項定有明文。又不法侵害他人之身體、健康、
    名譽、自由、信用、隱私、貞操，或不法侵害其他人格法益
    而情節重大者，被害人雖非財產上之損害，亦得請求賠償相
    當之金額，民法第195條第1項前段亦有明定。準此，本件被
    告行經設有行車管制號誌之交岔路口，疏未注意轉彎車應讓
    直行車先行，肇致上開車禍事故，導致原告受傷之結果，原
    告自得依上開侵權行為等相關規定，向被告請求財產上與非
    財產上之損害賠償。茲就原告請求之各項損害及其數額，分
    別論述如下：
  、已支出醫療費用133,298元部分：
      原告主張因上開車禍事故，前後共支出：嘉義市陽明醫院
      醫療費108,818 元、育生國術館及少林中醫診所復健及敷
      藥費12,900元、林光維診所復健費150元及醫療器材費11,
      430 元部分，業據原告提出陽明醫院住院費用帳單（本院
      卷第16、102 頁）、育生國術館免用統一發票收據（本院
      卷第17頁）、育生國術館收費明細證明書（本院卷第62-6
      5、115-118頁）、少林中醫診所診斷證明書暨收據（本院
      卷第66-67、113-114頁）、林光維診所收據（本院卷第11
      9 頁）等件為憑，經核各該收據載明之治療項目與原告之
      傷勢相關，皆屬治療上之必要費用，且為被告所不爭執，
      故原告此部分請求，應全部准許。
  、預為請求醫療費用540,610元部分：
      原告主張因上開車禍事故，導致頸椎第5、6節椎間盤凸出
      ，目前雖僅在復健當中，尚未進行積極治療，惟經醫師建
      議：「患者主訴1 年前因車禍後造成，頸部疼痛從車禍後
      至今，左手麻痛近日惡化，經100年4月12日嘉義陽明醫院
      核磁共振檢查呈現第4-5及5-6頸椎椎間盤凸出壓迫，與病
      患頸部疼痛相關，醫師建議頸椎手術來解決病患症狀。手
      術預定植入兩枚人工關節預估自費額度新台幣54萬元整」
      等情，有財團法人彰化基督教醫院診斷書1 份在卷可佐（
      本院卷第68頁），顯見原告前述因車禍造成頸椎第5、6節
      椎間盤凸出之傷勢，亦有進行開刀治療之必要，而此部分
      醫療費用原告現今雖尚未支出，但仍屬於增加生活上需要
      之損害，復有以同一訴訟預為請求之必要，故原告主張被
      告應賠償頸椎開刀治療所需之掛號費610 元及醫療費用54
      萬元之請求，均應予准許。至於被告抗辯頸椎治療所預估
      之醫療費，是醫生採用先進的醫療技術及器材所預估的費
      用，惟頸椎治療也有傳統之治療技術，故否認原告上開請
      求云云，然何等病症應採取何種治療方式，涉及醫療專業
      及患者病況，自必須由專業醫師評估診斷，不容被告任意
      指摘，本件被告未提出任何事證說明原告無接受此一治療
      之必要，徒空言抗辯原告應採用傳統治療方式云云，自無
      足取。
  、看護費用84,000元部分：
      原告於99年3月4日因上開車禍事故住院6 天，經醫生建議
      脊椎手術住院期間應有專人全日照顧，出院後1 個月內應
      有專人半日照顧乙情，有陽明醫院100年5 月10日及同年5
      月30日函文各1 份存卷可參（本院卷第80頁及第87頁），
      並據原告提出看護費用收據1 紙為憑（本院卷第20頁），
      復為被告所不爭執，從而原告請求此期間之看護費用共42
      ,000元（計算式：6天×全日看護費2,000元＋30天×半日
      看護費1,000元＝42,000 元），應予准許。此外，原告前
      開頸椎傷勢經醫師評估結果，必須進行手術治療，以解決
      症狀，此部分手術過程除上述醫療費用外，醫師同時並建
      議「術後應休養3 個月」，復有診斷證明書在卷可佐（本
      院卷第68頁），故原告為治療其頸椎傷勢，勢必將產生看
      護費用之支出，而該部分費用原告目前雖尚未支出，惟仍
      屬於增加生活上需要之損害，故有在本訴訟中一併預為請
      求之必要，從而原告主張向被告預為請求將來看護費用之
      損害42,000元，亦應予准許。
  、往返醫院交通費用27,000元：
      原告住所地在彰化縣員林鎮，自99年3月1日在嘉義發生上
      開車禍事故而受傷後，先後往返嘉義市陽明醫院接受手術
      治療及回診復健，前後往返陽明醫院之就診次數為12次，
      時間分別為99年3月1、4、9、12、22、28 日、99年4月29
      日、99年8月1、13日、99年10月22日、100年1月21日及10
      0 年2月8日，有原告提出之陽明醫院醫療費用收據為憑（
      本院卷第7-16頁），又原告主張每次往返陽明醫院就醫之
      計程車費為來回2,500 元乙節，亦據原告提出計程車行收
      費明細表1 份在卷可憑（本院卷第74頁），本院審酌原告
      係因車禍造成第4腰椎至第1薦椎椎間盤凸出併神經壓迫之
      傷害，並在陽明醫院接受手術治療及復健，並衡諸原告之
      頸椎、腰椎等傷勢及進行開刀手術未久，及其身體狀況及
      行動能力尚未完全復原各情，認原告上開12次前往陽明醫
      院就診以租用計程車方式往返，尚未逾必要範圍，且原告
      實際上復有該等支出等一切情況，本院認原告請求增加生
      活支出之交通費用27,000元，核屬正當，應予准許。
  、車輛修理費部分：
      按不法毀損他人之物者，被害人得請求其物因毀損所減少
      之價額，民法第196 條明文可參，而所謂賠償物被毀損所
      減少之價額，得以修復費用為估定標準，但以必要者為限
      。其中以新零件更換舊零件，應予折舊（最高法院77年度
      第9 次民事庭會議決議），因此，汽車修復部分應回復車
      禍發生前之「應有狀態」，即本件以新零件更換舊件，尚
      須扣除折舊之部分，始為汽車之「應有狀態」。查原告主
      張其所有上揭汽車受損之修理費用為132,140 元，其中零
      件費用為85,940元、工資為46,200元，業據其提出嘉峻汽
      車修理廠車輛維修單3 份為證，堪信真實，從而有關修車
      工資46,200元部分，為車輛維修之必要支出，復無折舊問
      題，故應全數准許；至於零件費用部分，既係以新零件更
      換損壞之舊零件，揆諸上開說明，於計算本件損害賠償額
      時，自應將零件折舊部分予以扣除，查上開汽車乃97年7
      月21日領牌使用，而本件車禍乃發生於99年3月1日，此有
      行車執照影本及上開維修收據可稽，則系爭汽車迄至本件
      毀損情事發生時，已使用約1年又7個月，依行政院所頒固
      定資產耐用年數表及固定資產折舊率表，自用小客車之耐
      用年數為5年，依平均法計算其折舊(即以固定資產成本減
      除殘價後之餘額，按固定資產耐用年數表規定之耐用年數
      平均分攤，計算折舊額) ，每年折舊率為5分之1即0.2 ，
      則前揭零件部分之折舊額為22,679元【計算式：零件殘價
      ＝取得成本85,940元÷(耐用年數5年＋1)＝14,323元，元
      以下四捨五入；零件折舊額＝(取得成本85,940 元－殘價
      14,323元) ×0.2×年數（1＋7/12）＝22,679元，小數點
      以下四捨五】，零件扣除折舊後之價值為63,261元【計算
      式：85,940－22,679＝63,261】，連同修車工資46,200元
      ，合計原告得請求賠償之車輛修復費用為109,461 元【計
      算式：工資46,200元＋零件折舊後價值63,261元＝109,46
      1】，而原告逾上開範圍之請求，則無理由，應予駁回。
  、精神慰撫金部分：
      原告主張其因此車禍造成椎間盤凸出、第4腰椎至第1薦椎
      椎間盤凸出併神經壓迫、左前臂左臀挫傷、頸椎第5、6節
      椎間盤凸出等傷害，導致原告脊椎及頸椎等處受傷，必須
      先後開刀手術治療，且至今無法久站或久坐，後續復健之
      路漫長，每天均要服用安眠藥及止痛藥方能入睡各情，因
      而請求被告賠償精神慰撫金1,696,477 元部分，本院審酌
      原告突遭此車禍事故受傷，導致脊椎及頸椎各處受傷，必
      須先後接受開刀手術治療，又必須面對漫長復健痛苦與身
      體上不便，對原告生活影響及精神打擊不小各情，有相關
      診斷證明書及照片可佐，以及被告學歷為國中肄業，目前
      幫服裝公司製圖，月收入約18,000元，育有1子1女，原告
      則為專科畢業，為警務人員，月收入約60,000 元，育有3
      名子女各情，為兩造所自陳（詳前揭刑事案件卷宗第20頁
      ），本院參酌兩造上述之身分、地位、經濟能力及原告所
      受傷勢暨所生痛苦，認原告得請求之精神慰撫金以200,00
      0 元為適當，逾此部分之請求，則不應准許。
  ５、基上，原告得請求之金額總計為1,094,369 元（計算式：
      133,298＋540,610＋84,000＋27,000＋109,461＋200,000
      ＝1,094,369）。
四、復按損害之發生或擴大，被害人與有過失者，法院得減輕賠
    償金額或免除之，民法第217 條規定甚明。本院認定被告與
    原告就本件車禍事故之發生，應負之責任比例各為9成及1成
    ，依民法第217條規定，應由原告負擔1成之過失比例，則原
    告得請求被告賠償之金額，扣除其應負之責任比例後，應為
    984,932元（計算式：1,094,369元×過失比例0.9＝984,932
    ，元以下四捨五入）。
五、末按給付有確定期限者，債務人自期限屆滿時起，負遲延責
    任。給付無確定期限者，債務人於債權人得請求給付時，經
    其催告而未為給付，自受催告時起，負遲延責任。其經債權
    人起訴而送達訴狀，或依督促程序送達支付命令，或為其他
    相類之行為者，與催告有同一之效力。遲延之債務，以支付
    金錢為標的者，債權人得請求依法定利率計算之遲延利息，
    民法第229條第1項、第2項、第233條第1 項前段，分別定有
    明文。本件原告請求被告損害賠償，並未定有給付期限，應
    於被告受催告履行而未履行，始發生遲延責任。原告起訴時
    請求被告賠償，並以民事起訴狀繕本送達被告作為催告之意
    思表示，本件民事起訴狀繕本於100年3月23日送達被告，有
    送達證書附卷可稽，依前開規定，被告應自訴狀繕本送達翌
    日即100年3月24日起負遲延責任。
六、綜上所述，原告依侵權行為之法律關係，請求被告給付984,
    932元，及自民事起訴狀繕本送達翌日即100年3 月24日起至
    清償日止，按年息百分之5 計算之利息，為有理由，應予准
    許，逾此部分請求，為無理由，應予駁回。兩造分別陳明願
    供擔保聲請宣告假執行及免為假執行，就原告勝訴部分，尚
    無不合，爰分別併酌定相當擔保金額准許之；至原告敗訴部
    分，其假執行之聲請已失所附麗，應併予駁回。
七、本件判決結果已臻明確，兩造其餘攻擊防禦方法及舉證，經
    本院斟酌後，認與判決結果無影響，爰不一一論述，併此敘
    明。
八、據上論結，本件原告之訴為一部有理由，一部無理由，依民
    事訴訟法第79條、第390條第2項、第392條第2項判決如主文
    。
中    華    民    國   100    年    7     月    26    日
                  民一庭法  官  周俞宏
以上正本係照原本作成
如對本判決上訴須於判決送達後20日內向本院提出上訴狀
如委任律師提起上訴者，應一併繳納上訴審裁判費。
中    華    民    國  100    年     7    月    26    日
                            書記官  劉怡欣